【裁判字號】    98,台上,4300
【裁判日期】    980730
【裁判案由】    違反槍砲彈藥刀械管制條例
【裁判全文】
最高法院刑事判決            九十八年度台上字第四三００號
上  訴  人  甲○○
上列上訴人因違反槍砲彈藥刀械管制條例案件，不服台灣高等法
院台中分院中華民國九十八年六月四日第二審判決（九十八年度
上訴字第九九０號，起訴案號：台灣彰化地方法院檢察署九十七
年度偵字第八二九八號），提起上訴，本院判決如下：
    主  文
上訴駁回。
    理  由
按刑事訴訟法第三百七十七條規定，上訴於第三審法院，非以判
決違背法令為理由，不得為之。是提起第三審上訴，應以原判決
違背法令為理由，係屬法定要件。如果上訴理由書狀並未依據卷
內訴訟資料，具體指摘原判決不適用何種法則或如何適用不當，
或所指摘原判決違法情事，顯與法律規定得為第三審上訴理由之
違法情形，不相適合時，均應認其上訴為違背法律上之程式，予
以駁回。本件原判決認定上訴人甲○○於民國九十七年八月初受
綽號「阿義」男子之託，寄藏扣案土造金屬槍管一支，嗣於九十
七年九月五日經警在其所駕駛之小客車內查獲等情，因予維持第
一審判決論處上訴人未經許可，寄藏槍枝之主要組成零件（累犯
）罪刑，駁回其在第二審之上訴，已詳敘認定事實之依據及憑以
認定之理由。依槍砲彈藥刀械管制條例第十八條第四項前段規定
：「犯本條例之罪，於偵查或審判中自白，並供述全部槍砲、彈
藥、刀械之來源及去向，因而查獲或因而防止重大危害治安事件
之發生者，減輕或免除其刑。」卷查上訴人固曾於九十七年六月
間至內政部警政署刑事警察局中部打擊犯罪中心第六組檢舉綽號
「阿圖」者改造及販賣槍械、綽號「阿義」者涉嫌持有槍械，「
阿圖」與「阿義」係不同案件，經警依所檢舉之「阿圖」部分破
獲製作槍械工廠，至「阿義」部分則未經查獲，上訴人於九十七
年九月五日經警查獲扣案槍管之後，未曾向該組供述該槍管來源
等情，業據證人即該組承辦員警王嘉華於原審證述明確。足見上
訴人係於向警為上開檢舉之後，始犯本件之罪，殊無以該檢舉資
為本件減輕其刑之依據。再者，上訴人雖於偵審中自白受「阿義
」之託寄藏該槍管之情，既無因而查獲「阿義」情事，亦無該條
項之適用。原判決業已就此說明，上訴意旨但憑己見，所謂扣案
槍管係出自「阿圖」之槍砲工廠，「阿圖」之案件因上訴人檢舉
而破獲，原審未就此調查，據以適用槍砲彈藥刀械管制條例第十
八條第四項前段規定減輕上訴人刑責，有調查未盡、判決理由不
備及矛盾之違法云云，顯非依據卷內資料執為指摘之適法第三審
上訴理由。本件上訴違背法律上之程式，應予駁回。
據上論結，應依刑事訴訟法第三百九十五條前段，判決如主文。
中    華    民    國  九十八  年    七    月   三十   日
                      最高法院刑事第十庭
                          審判長法官  花  滿  堂
                                法官  黃  正  興
                                法官  陳  東  誥
                                法官  林  錦  芳
                                法官  洪  昌  宏
      本件正本證明與原本無異
                                      書  記  官
中    華    民    國  九十八  年    八    月    三    日
                                                      Ｅ


司法院資訊處製作；財團法人民間司法改革基金會備份。
